Minutes et répertoires du notaire Thomas LE SEMELIER, 29 août 1663 - 20 avril 1694 (étude XVI)
Archives nationales
Minutes et répertoires du notaire Thomas LE SEMELIER (étude XVI)
29 août 1663 - 20 avril 1694
MC/ET/XVI/509 - MC/ET/XVI/603, MC/RE/XVI/2
Etude XVI; Le semelier, Thomas
Archives nationales de France
Minutes et répertoires: la loi 2008-696 du 15 juillet 2008 relative aux archives a fixé à 75 ans à compter de la date de l'acte, ou à 25 ans à compter de la date du décès de l'intéressé si ce délai est plus bref, le délai de communication des minutes et répertoires des notaires; ce délai est porté à 100 ans à compter de la date de l'acte si le document se rapporte à un mineur (code du Patrimoine, articles L213-2, 4e d et 5e).
Autres documents de l'étude (dossiers de clients, comptabilité...): s'agissant d'archives privées, ces documents sont communicables selon les modalités fixées par le déposant ou le donateur.
Certains documents ne sont pas accessibles en raison de leur mauvais état de conservation.
Versement
Accès aux instruments de recherche de tous les notaires de l’étude XVI
Archives de l'étude XVI
- Minutes de Thomas LE SEMELIER, 29 août 1663 - juin 1694; MC/ET/XVI/509 - MC/ET/XVI/603
  - Minutes. 1663, 29 août - 1663, décembre, 29 août 1663 - décembre 1663; MC/ET/XVI/509
    Informations complémentaires:
    Informations concernant le classement:
    Le niveau inférieur de description, quand il existe, correspond aux minutes d'actes. Toutes les minutes ne sont pas forcément décrites une à une. Les descriptions de ces minutes sont plus ou moins détaillées.
  - Minutes. 1664, janvier - 1664, août, janvier 1664 - août 1664; MC/ET/XVI/510
  - Minutes. 1664, septembre - 1664, décembre, septembre 1664 - décembre 1664; MC/ET/XVI/511
  - Minutes. 1665, janvier - 1665, avril, janvier 1665 - avril 1665; MC/ET/XVI/512
  - Minutes. 1665, mai - 1665, septembre, mai 1665 - septembre 1665; MC/ET/XVI/513
  - Minutes. 1665, octobre - 1665, décembre, octobre 1665 - décembre 1665; MC/ET/XVI/514
    - Inventaire des biens avant mariage de Françoise de Fonteny, future épouse de Jean Le Semelier, notaire au Châtelet., 1er octobre 1665; MC/ET/XVI/514
      Origine de l'information:
      Marie-Françoise Limon, Les notaires au Châtelet de Paris sous le règne de Louis XIV, Toulouse, Presses universitaires du Mirail, 1992 [223 actes] (voir contexte dans le Plan d’orientation général - Notaires de Paris, guides thématiques du Minutier).
      Date de création de la notice: 2006
      inventaire; Le Semelier, Jean; Fonteny, Françoise de; notaire
    - Inventaire des biens avant mariage de Jean Le Semelier, notaire au Châtelet, futur époux de Françoise de Fonteny., 5 octobre 1665; MC/ET/XVI/514
  - Minutes. 1666, janvier - 1666, mai, janvier 1666 - mai 1666; MC/ET/XVI/515
  - Minutes. 1666, juin - 1666, décembre, juin 1666 - décembre 1666; MC/ET/XVI/516
  - Minutes. 1667, janvier - 1667, juin, janvier 1667 - juin 1667; MC/ET/XVI/517
  - Minutes. 1667, juillet - 1667, décembre, juillet 1667 - décembre 1667; MC/ET/XVI/518
    - Bail par Nicolas de Rambouillet, écuyer, conseiller, maître d'hôtel du Roi, ayant les droits de Pierre de Rambouillet, sieur de Lancey, d'Anne de Rambouillet, ses frère et soeur, demeurant rue des Fossés-Montmartre, pour 6 ans, à Gédéon Tallemant, sieur des Réaux, du devant de l'ancien appartement que M. de Lancey occupait en sa maison, moyennant 550 livres de loyer annuel., 10 août 1667; MC/ET/XVI/518
      Documents du Minutier central concernant l'histoire littéraire (1650-1700) [2295 actes], par Madeleine Jurgens et Marie-Antoinette Fleury, Paris, Presses universitaires de France, 1960, p. 425 (instrument de recherche imprimé dématérialisé dont la version intégrale est accessible en ligne par la rubrique 'Autres instruments de recherche', voir contexte dans le Plan d’orientation général - Notaires de Paris, guides thématiques du Minutier).
      Date de révision: 2009-2011
      Date de création de la notice: 2009
      Documents du Minutier central concernant l'histoire littéraire (1650-1700), par Madeleine Jurgens et Marie-Antoinette Fleury. Presses universitaires de France, 1960, XXIII-511 p.
      bail; Fossés-Montmartre (rue des); Tallemant des Réaux, Gédéon (1619-1692); Rambouillet, Nicolas de; Rambouillet, Pierre de; Rambouillet, Anne de; maître d'hôtel
  - Minutes. 1668, janvier - 1668, mai, janvier 1668 - mai 1668; MC/ET/XVI/519
    - Contrat de mariage entre Charles de Saint-Vaast, notaire au Châtelet, et Marie Jacqueau, veuve de Louis Musset., 26 février 1668; MC/ET/XVI/519
      Notaires des XVIe-XVIIIe siècles (4153 actes), par Claire Béchu, Catherine Grodecki, Marie-Antoinette Fleury, Madeleine Jurgens, Marie-Françoise Limon-Bonnet, Pierre-Yves Louis, Xenia Pamfilova, Isabelle Pebay, v. 1950, 1986-1994 (fichier papier entièrement dématérialisé; voir contexte dans le Plan d’orientation général - Notaires de Paris, guides thématiques du Minutier).
      Date de révision: 2010
      contrat de mariage; Jacqueau, Marie; Musset, Louis; Saint-Vaast, Charles de; notaire
    - Achat de charge par Louis de Séjournant, à Philippe Le Cat, notaire au Châtelet., 7 mai 1668; MC/ET/XVI/519
      acte de vente; Séjournant, Louis de; Le Cat, Philippe; notaire
  - Minutes. 1668, juin - 1668, septembre, juin 1668 - septembre 1668; MC/ET/XVI/520
  - Minutes. 1668, octobre - 1668, décembre, octobre 1668 - décembre 1668; MC/ET/XVI/521
  - Minutes. 1669, janvier - 1669, mars, janvier 1669 - mars 1669; MC/ET/XVI/522
    Attention: certains actes ont été constatés manquants
    - Pension viagère constituée par les échevins de la ville de Lyon au profit de Nicolas Boileau, sieur Despréaux., 22 janvier 1669
      Attention: l'original de l'acte est manquant.
      L'acte est en déficit dans la liasse.
      Mention dans le répertoire du notaire coté:
      MC/RE/XVI/2
      Documents du Minutier central concernant l'histoire littéraire (1650-1700) [2295 actes], par Madeleine Jurgens et Marie-Antoinette Fleury, Paris, Presses universitaires de France, 1960, p. 31 (instrument de recherche imprimé dématérialisé dont la version intégrale est accessible en ligne par la rubrique 'Autres instruments de recherche', voir contexte dans le Plan d’orientation général - Notaires de Paris, guides thématiques du Minutier).
      Boileau, Nicolas (1636-1711); écrivain
  - Minutes. 1669, avril - 1669, juin, avril 1669 - juin 1669; MC/ET/XVI/523
  - Minutes. 1669, juillet - 1669, septembre, juillet 1669 - septembre 1669; MC/ET/XVI/524
  - Minutes. 1669, octobre - 1669, décembre, octobre 1669 - décembre 1669; MC/ET/XVI/525
  - Minutes. 1670, janvier - 1670, mars, janvier 1670 - mars 1670; MC/ET/XVI/526
    - BARBEREAU (Elisabeth) femme de Antoine ALBERT, maître tailleur d'habits Rue Saint-Honoré, par Saint-Eustache § Inventaire après décès de Elisabeth BARBEREAU à la requête de Antoine Albert son mari, en son nom, et comme tuteur de leurs enfants mineurs, Antoine (3 ans 1/2), Denise Catherine (2 ans) et François Gaspard (10 mois) en présence d'Antoine Barbereau, maître tailleur d'habits oncle et subrogé-tuteur desdits mineurs., 4 février 1670; MC/ET/XVI/526; 4 folios
      Fichier dit 'général' XVIIe-XVIIIe siècles, par le personnel du Minutier, 1954-1999 ( fichier papier entièrement dématérialisé; voir contexte dans le Plan d’orientation général - Notaires de Paris, guides thématiques du Minutier).
      Date de révision: 2011-2012
      Date de création de la notice: 2010
      inventaire après décès; Barbereau, Elisabeth
  - Minutes. 1670, avril - 1670, juin, avril 1670 - juin 1670; MC/ET/XVI/527
    - Inventaire après décès de Samuel de Sorbier., 28 avril 1670; MC/ET/XVI/527
      Versement, 29 mai 1996
      Actes signalés par le personnel du Minutier central des notaires de Paris, 2003-2012 (base de données migrée: voir contexte dans le Plan d’orientation général - Notaires de Paris, guides thématiques du Minutier).
      inventaire après décès; Sorbier, Samuel de
    - Contrat de mariage de Philippe de Courcillon et d'Anne-Françoise Morin, fille de défunt Jacques Morin, conseiller du Roi en ses conseils, et d'Anne Yvelin, demeurant rue Notre-Dame-des-Victoires. Parmi les témoins du futur époux figurent François, duc de la Rochefoucauld, prince de Marcillac, et Julie d'Angennes., 7 mai 1670 - 10 mai 1670; MC/ET/XVI/527
      Pièces jointes: 1670, 7 mai. Etat des biens meubles appartenant à Philippe de Courcillon.
      1670, 7 mai. Compte de tutelle rendu par Anne Yvelin à sa fille Anne-Françoise Morin.
      À la suite: 1670, 10 mai. Quittance par Philippe de Courcillon et Anne-Françoise Morin à Anne Yvelin, de la somme de 184 458 livres 10 sols 9 deniers promise lors du contrat de mariage.
      Documents du Minutier central concernant l'histoire littéraire (1650-1700) [2295 actes], par Madeleine Jurgens et Marie-Antoinette Fleury, Paris, Presses universitaires de France, 1960, p. 169 (instrument de recherche imprimé dématérialisé dont la version intégrale est accessible en ligne par la rubrique 'Autres instruments de recherche', voir contexte dans le Plan d’orientation général - Notaires de Paris, guides thématiques du Minutier).
      contrat de mariage; compte; quittance; Notre-Dame-des-Victoires (rue); Courcillon, Philippe de (1638-1720); Morin, Anne Françoise; Morin, Jacques; Yvelin, Anne; La Rochefoucauld, François de (1613-1680); Angennes, Julie d' (1607-1671)
  - Minutes. 1670, juillet - 1670, août, juillet 1670 - août 1670; MC/ET/XVI/528
    - AUBRAY (Antoine d'...) Messire, chevalier Comte d'Offemont, seigneur de Villequey et autres lieux, conseiller du Roi, maître des requêtes ordianire de son hôtel, Lieutenant Civil en la r. de Paris demeurant Rue du Bouloir § Inventaire après décès de Antoine d'AUBRAY à la requête de Charles Jazier de la Garde, procureur et curateur de Dame Marie Thérèse Mangot, sa veuve (mineure) et à la req. des frère et soeurs du défunt, 7 juillet 1670; MC/ET/XVI/528; 43 folios + 2 pièces annexées
      inventaire après décès; Aubray, Antoine d' (163.-1670)
    - Bail d'une maison rue Plastrière concernant Robert de Vaux, notaire au Châtelet (la maison appartient à Michel Jeannin, secrétaire du roi)., 14 juillet 1670; MC/ET/XVI/528
      bail; Vaux, Robert de; notaire
  - Minutes. 1670, septembre - 1670, octobre, septembre 1670 - octobre 1670; MC/ET/XVI/529
    - Constitution par le prévôt des marchands et les échevins de la ville de Lyon à Anne de Lanclos, âgée de 47 ans, d'une rente viagère de 1 000 livres moyennant 8 333 livres 6 sols 8 deniers., 7 octobre 1670; MC/ET/XVI/529
      Informations concernant le classement et la cotation du document:
      Le document a été intégré au Minutier central et coté postérieurement à la parution de l'instrument de recherche imprimé.
      Documents du Minutier central concernant l'histoire littéraire (1650-1700) [2295 actes], par Madeleine Jurgens et Marie-Antoinette Fleury, Paris, Presses universitaires de France, 1960, p. 216 (instrument de recherche imprimé dématérialisé dont la version intégrale est accessible en ligne par la rubrique 'Autres instruments de recherche', voir contexte dans le Plan d’orientation général - Notaires de Paris, guides thématiques du Minutier).
      constitution de rente; Lyon (Rhône); Lenclos, Ninon de (1616-1706); prévôt des marchands (Ancien Régime); élu local
    - Vente de sa maison de la rue des Prouvaires par Jean Le Semelier, notaire au Châtelet., 30 octobre 1670; MC/ET/XVI/529
      acte de vente; Le Semelier, Jean; notaire
  - Minutes. 1670, novembre - 1670, décembre, novembre 1670 - décembre 1670; MC/ET/XVI/530
    - AUBRAY (François-Dreux d') Messire, Comte d'Offemont, Conseiller du Roi en sa Cour de Parlement, demeurant Rue du Bouloir, paroisse Saint-Eustache § Inventaire après décès de François-Dreux d'AUBRAY à la requête de Dame Marie Madeleine d'Aubray, épouse séparée de biens de Messire Antoine Gobelin, chevalier seigneur de Brainvilliers - de Damoiselle Thérèse d'Aubray, fille majeure - toutes 2 soeurs du défunt et à la requête de Messire J.B. de Bermond, Chanoine, de Messire Martin de Bermond et de maître Simon Comte., 17 novembre 1670; MC/ET/XVI/530; 26 folios + 1 pièce annexée
      inventaire après décès; Aubray, François Dreux (160.-1666)
  - Minutes. 1671, janvier - 1671, mars, janvier 1671 - mars 1671; MC/ET/XVI/531
    - Drapier BÉRARD (Anthoine) marchand drapier, rue Saint-Honoré 'aux trois Roys' § marché avec le comte Georges d'Hamilton, capitaine des gendarmes du Roi pour 100 manteau d'une ferme pour sa compagne en bouracon de Flandres gris doublés de rouge Anthoine BÉRARD, 19 janvier 1671; MC/ET/XVI/531
      marché; Bérard, Anthoine
    - HAMILTON (Georges, comte d') Capitaine des gendarmes du Roi § Marché par Antoine GERARD, marchand drapier rue Saint-Honoré, aux 'Trois Rois', envers Georges, comte d'HAMILTON pour 100 manteaux en bouracan de Flandres gris doublé de rouge, pour sa compagnie., 19 janvier 1671; MC/ET/XVI/531; n° 1486
      marché; Hamilton, Georges, Comte d'
    - Uniforme marché § Uniforme, marché par Antoine GERARD, marchand drapier rue Saint-Honoré, envers Georges, comte d'HAMILTON, capitaine des gendarmes du Roi, pour 100 manteaux Uniforme, marché. (entrée n° 1486), 19 février 1671; MC/ET/XVI/531
      marché
  - Minutes. 1671, avril - 1671, mai, avril 1671 - mai 1671; MC/ET/XVI/532
  - Minutes. 1671, juin - 1671, juillet, juin 1671 - juillet 1671; MC/ET/XVI/533
  - Minutes. 1671, août - 1671, septembre, août 1671 - septembre 1671; MC/ET/XVI/534
  - Minutes. 1671, octobre - 1671, décembre, octobre 1671 - décembre 1671; MC/ET/XVI/535
  - Minutes. 1672, janvier - 1672, février, janvier 1672 - février 1672; MC/ET/XVI/536
  - Minutes. 1672, mars - 1672, mai, mars 1672 - mai 1672; MC/ET/XVI/537
  - Minutes. 1672, juin - 1672, août, juin 1672 - août 1672; MC/ET/XVI/538
  - Minutes. 1672, septembre - 1672, décembre, septembre 1672 - décembre 1672; MC/ET/XVI/539
  - Minutes. 1673, janvier - 1673, mars, janvier 1673 - mars 1673; MC/ET/XVI/540
    - Constitution par Jean-Jacques Chanu, avocat en Parlement et ès conseils du Roi des affaires de la ville de Lyon, procureur des prévôt et échevins de cette ville, à Isaac de Bensserade, âgé de 50 ans ou environ, d'une rente viagère annuelle de 1 500 livres, moyennant la somme de 12 500 livres., 20 mars 1673; MC/ET/XVI/540
      1673, 6 avril. Pièce jointe: Lyon. Ratification de la précédente constitution par le prévôt et les échevins de Lyon.
      Documents du Minutier central concernant l'histoire littéraire (1650-1700) [2295 actes], par Madeleine Jurgens et Marie-Antoinette Fleury, Paris, Presses universitaires de France, 1960, p. 27 (instrument de recherche imprimé dématérialisé dont la version intégrale est accessible en ligne par la rubrique 'Autres instruments de recherche', voir contexte dans le Plan d’orientation général - Notaires de Paris, guides thématiques du Minutier).
      constitution de rente; Lyon (Rhône); Benserade, Isaac de (1612-1691); Chanu, Jean Jacques; avocat
  - Minutes. 1673, avril - 1674, juin, avril 1673 - juin 1674; MC/ET/XVI/541
  - Minutes. 1673, juillet - 1673, septembre, juillet 1673 - septembre 1673; MC/ET/XVI/542
    - Dépôt par Antoine Arnauld d'une promesse à lui faite, le 29 avril 1656, par François de La Rochefoucauld, Andrée de Vivonne, sa femme, François de La Rochefoucauld, leur fils, et Gabrielle Du Plessis-Liancourt, duchesse douairière de La Rochefoucauld, de lui délivrer dans les trois mois un acte de consentement et de mainlevée de leurs créanciers, pour la vente des terres de Fontaine-Française, Fontenelle et Chaume, conclue entre eux le même jour., 24 août 1673; MC/ET/XVI/542
      Documents du Minutier central concernant l'histoire littéraire (1650-1700) [2295 actes], par Madeleine Jurgens et Marie-Antoinette Fleury, Paris, Presses universitaires de France, 1960, p. 234 (instrument de recherche imprimé dématérialisé dont la version intégrale est accessible en ligne par la rubrique 'Autres instruments de recherche', voir contexte dans le Plan d’orientation général - Notaires de Paris, guides thématiques du Minutier).
      dépôt de pièces; Fontaine-Française (Côte-d'Or); Fontenelle (Côte-d'Or); Chaume-et-Courchamp (Côte-d'Or); La Rochefoucauld, François de (1613-1680); Vivonne, Andrée de (....-1670); Arnauld, Antoine; La Rochefoucauld, François de (1634-1714); Du Plessis de Liancourt, Gabrielle (....-1672)
  - Minutes. 1673, octobre - 1673, décembre, octobre 1673 - décembre 1673; MC/ET/XVI/543
  - Minutes. 1674, janvier - 1674, mars, janvier 1674 - mars 1674; MC/ET/XVI/544
  - Minutes. 1674, avril - 1674, juin, avril 1674 - juin 1674; MC/ET/XVI/545
  - Minutes. 1674, juillet - 1674, septembre, juillet 1674 - septembre 1674; MC/ET/XVI/546
  - Minutes. 1674, octobre - 1674, décembre, octobre 1674 - décembre 1674; MC/ET/XVI/547
  - Minutes. 1675, janvier - 1675, mars, janvier 1675 - mars 1675; MC/ET/XVI/548
    - Constitution par les prévôt et échevins de Lyon à Pierre Nicole, âgé de 49 ans passés 'ainsy qu'il a dict et affirmé', de 250 livres de rente viagère, moyennant 2 083 livres 6 sols 8 deniers., 12 février 1675; MC/ET/XVI/548
      Documents du Minutier central concernant l'histoire littéraire (1650-1700) [2295 actes], par Madeleine Jurgens et Marie-Antoinette Fleury, Paris, Presses universitaires de France, 1960, p. 282 (instrument de recherche imprimé dématérialisé dont la version intégrale est accessible en ligne par la rubrique 'Autres instruments de recherche', voir contexte dans le Plan d’orientation général - Notaires de Paris, guides thématiques du Minutier).
      constitution de rente; Lyon (Rhône); Nicole, Pierre (1625-1695)
  - Minutes. 1675, avril - 1675, juin, avril 1675 - juin 1675; MC/ET/XVI/549
  - Minutes. 1675, juin - 1675, septembre, juin 1675 - septembre 1675; MC/ET/XVI/550
  - Minutes. 1675, octobre - 1675, décembre, octobre 1675 - décembre 1675; MC/ET/XVI/551
  - Minutes. 1676, janvier - 1676, mars, janvier 1676 - mars 1676; MC/ET/XVI/552
  - Minutes. 1676, avril - 1676, juin, avril 1676 - juin 1676; MC/ET/XVI/553
  - Minutes. 1676, juillet - 1676, août, juillet 1676 - août 1676; MC/ET/XVI/554
  - Minutes. 1676, septembre - 1676, décembre, septembre 1676 - décembre 1676; MC/ET/XVI/555
    - Constitution par Elisabeth de Rambouillet, épouse et procuratrice générale de Gédéon Tallemant, seigneur des Réaux, demeurant rue des Fossés-Montmartre, à Gabriel Louis, commis aux Aides du Mans, et Marie Le Brasseur, sa femme, logée chez la dite dame, de 30 livres de rente, moyennant 600 livres, 3 octobre 1677 - 9 février 1686; MC/ET/XVI/555
      1686, 9 février. Rachat de la rente.
      Documents du Minutier central concernant l'histoire littéraire (1650-1700) [2295 actes], par Madeleine Jurgens et Marie-Antoinette Fleury, Paris, Presses universitaires de France, 1960, p. 426 (instrument de recherche imprimé dématérialisé dont la version intégrale est accessible en ligne par la rubrique 'Autres instruments de recherche', voir contexte dans le Plan d’orientation général - Notaires de Paris, guides thématiques du Minutier).
      constitution de rente; acte de vente; Fossés-Montmartre (rue des); Tallemant des Réaux, Gédéon (1619-1692); Rambouillet, Elisabeth de (1632?-....); Louis, Gabriel; Le Brasseur, Marie; commis d'administration (Ancien Régime)
  - Minutes. 1677, janvier - 1677, février, janvier 1677 - février 1677; MC/ET/XVI/556
  - Minutes. 1677, mars - 1677, 21 juin, mars 1677 - 21 juin 1677; MC/ET/XVI/557
  - Minutes. 1677, 22 juin - 1677, 31 août, 22 juin 1677 - 31 août 1677; MC/ET/XVI/558
  - Minutes. 1677, septembre - 1677, décembre, septembre 1677 - décembre 1677; MC/ET/XVI/559
  - Minutes. 1678, janvier - 1678, avril, janvier 1678 - avril 1678; MC/ET/XVI/560
  - Minutes. 1678, mai - 1678, août, mai 1678 - août 1678; MC/ET/XVI/561
  - Minutes. 1678, septembre - 1678, décembre, septembre 1678 - décembre 1678; MC/ET/XVI/562
  - Minutes. 1679, janvier - 1679, avril, janvier 1679 - avril 1679; MC/ET/XVI/563
  - Minutes. 1679, mai - 1679, juillet, mai 1679 - juillet 1679; MC/ET/XVI/564
  - Minutes. 1679, août - 1679, décembre, août 1679 - décembre 1679; MC/ET/XVI/565
  - Minutes. 1680, janvier - 1680, mai, janvier 1680 - mai 1680; MC/ET/XVI/566
  - Minutes. 1680, juin - 1680, décembre, juin 1680 - décembre 1680; MC/ET/XVI/567
  - Minutes. 1681, janvier - 1681, mai, janvier 1681 - mai 1681; MC/ET/XVI/568
    - Constitution par Louis de Bancalis, seigneur de Pruines, logé sur le pont Saint-Michel, agissant comme procureur de Charles, marquis de Saint-Simon, seigneur de Pont-Sainte-Maxence, gouverneur de Senlis, et de Louise de Crussol, son épouse, au profit de Damien Mitton, de 727 livres 15 sols de rente annuelle à prendre sur la seigneurie du Plessis-de-Rasse, sur celle de Pont-Sainte-Maxence et sur le comté de Crussol, moyennant 14 555 livres., 10 mars 1681; MC/ET/XVI/568
      Documents du Minutier central concernant l'histoire littéraire (1650-1700) [2295 actes], par Madeleine Jurgens et Marie-Antoinette Fleury, Paris, Presses universitaires de France, 1960, p. 264 (instrument de recherche imprimé dématérialisé dont la version intégrale est accessible en ligne par la rubrique 'Autres instruments de recherche', voir contexte dans le Plan d’orientation général - Notaires de Paris, guides thématiques du Minutier).
      constitution de rente; Saint-Michel (pont); Senlis (Oise); Pont-Sainte-Maxence (Oise); Guilherand-Granges (Ardèche); Mitton, Damien (1618-1690); Bancalis, Louis de; Crussol, Louise de (16..-1695); Saint-Simon, Charles de (16..-1690); gouverneur
  - Minutes. 1681, juin, juin 1681; MC/ET/XVI/569
  - Minutes. 1681, juillet - 1681, août, juillet 1681 - août 1681; MC/ET/XVI/570
  - Minutes. 1681, septembre, septembre 1681; MC/ET/XVI/571
  - Minutes. 1681, octobre - 1681, novembre, octobre 1681 - novembre 1681; MC/ET/XVI/572
  - Minutes. 1681, décembre, décembre 1681; MC/ET/XVI/573
  - Minutes. 1682, janvier - 1682, février, janvier 1682 - février 1682; MC/ET/XVI/574
  - Minutes. 1682, mars - 1682, avril, mars 1682 - avril 1682; MC/ET/XVI/575
  - Minutes. 1682, mai - 1682, juin, mai 1682 - juin 1682; MC/ET/XVI/576
  - Minutes. 1682, juillet - 1682, décembre, juillet 1682 - décembre 1682; MC/ET/XVI/577
  - Minutes. 1683, janvier - 1683, juin, janvier 1683 - juin 1683; MC/ET/XVI/578
  - Minutes. 1683, juillet - 1683, décembre, juillet 1683 - décembre 1683; MC/ET/XVI/579
  - Minutes. 1684, janvier - 1684, juin, janvier 1684 - juin 1684; MC/ET/XVI/580
    - BEGUIER (Marie) Damoiselle- veuve de Nicolas LE CLERC, garde du Roi, rue de Grenelle, chez la Demoiselle Le Prévost sa fille § Inventaire après décès de Marie BEGUIER à la requête de Charles DEMONTS, écuyer, avocat, exécuteur du testament de la défunte - de Messire LE PREVOST de COCHEREL et Demoiselle Charlotte LE CLERC sa femme (fille de la défunte) - etc...; + 1 pièce jointe (procuration), 26 mai 1684; MC/ET/XVI/580; 6 folios
      procuration; inventaire après décès; testament; Beguier, Marie
    - SEVE (Gilbert de) peintre ordinaire du roi § Inventaire après le décès de Louise DU COUDRAY, femme de Pierre de SEVE, en qualité d'exécuteur testamentaire de la défunte., 12 juin 1684; MC/ET/XVI/580; 14 folios
      Artisans XVIIe, par M. Jurgens, M.A. Fleury, R. Gourmelon et le personnel du Minutier central, 1954-1996 (fichier papier entièrement dématérialisé; voir contexte dans le Plan d’orientation général - Notaires de Paris, guides thématiques du Minutier).
      inventaire; Sève, Gilbert de
    - SEVE (Pierre de) sr Peintre ordinaire du Roi à la Manufacture des Gobelins - y demeurant. § Cité dans l'inventaire après décès, fait à sa requête, de Louise DU COUDRAY, sa femme - ainsi que Gilbert DE SEVE aussi peintre ordinaire du Roi comme exécuteur testamentaire conjointement avec lui., 12 juin 1684; MC/ET/XVI/580; 14 folios + 3 pièces jointes
      inventaire; Sève, Pierre de